# 预收账款和合同负债

提问人：lixiaoqiu 时间：2021-01-01 08:05:03
请教陈版，我公司是软件开发企业，开发的软件可以重复销售，通常首期款先预收500-10000不等的金额，尾款分一次、二次、三次转入公司，客户付全款后签订合同，开放端口，客户才能使用软件，货款总价在 5 万-10万之间，请问收到预收款的时候是否可以全部记入预收账款，当月收齐尾款，签订合同并开放端口的客户，直接转收入，月末预收账款有收齐全款并签订了合同，但未开放端口的客户，再转入合同负债核算，这样核算正确吗，我们要怎样区分预收账款和合同负债

回答人：chenyiwei
合同负债确认的前提是存在符合新收入准则第五条规定的合同。当然该合同并非只能有书面形式。所以区分预收账款和合同负债的前提是是否存在符合准则要求的合同，即能否通过五步法模型中的第一步测试。
主帖中的问题是：客户为何愿意在没有书面合同的情况下支付款项，到付清全款后才签订正式的书面合同？客户如何确信该安排构成了有约束力的合同？